# 按照工程进度入在建工程还是按照付款金额入账

提问人：liya2813459 时间：2023-02-10 14:41:43
一项工程，本期产值为 100 万元，根据合同条款应支付 90 万元，是“借：在建工程 100 贷：应付账款 100”，还是“借：在建工程 90 贷：应付账款 90”，依据是什么

回答人：chenyiwei
理论上按产值（对应于承建商的履约进度）确认在建工程和应付款项更为合理，即暂估的负债中应包含已确认的产值对应的尾款。